臺灣臺中地方法院刑事判決　　　　　　　　　　　　　九十四年度訴字第五九六號
　　公　訴　人　臺灣臺中地方法院檢察署檢察官
　　被　　　告　甲○○
右列被告因違反毒品危害防制條例案件，經檢察官提起公訴（九十四年度毒偵字第六
三號），本院合議庭裁定由受命法官獨任進行簡式審判程序，本院判決如左：
    主  文
甲○○施用第一級毒品，累犯，處有期徒刑捌月；扣案海洛因壹包（淨重零點柒公克
），沒收銷燬之，毒品外包裝袋壹只，沒收。又連續施用第二級毒品，累犯，處有期
徒刑陸月。應執行有期徒刑壹年，扣案海洛因壹包（淨重零點柒公克），沒收銷燬之
，毒品外包裝袋壹只，沒收。
    事實及理由
一、犯罪事實：
    甲○○曾因施用毒品罪，於民國九十年九月十日為本院判處有期徒刑六月，嗣經
    確定後，於九十一年七月二十六日送監執行，並於九十二年一月二十五日執行完
    畢。又因施用毒品案件，經檢察官依本院九十年度毒聲字第一九六六號裁定送觀
    察勒戒後，認有繼續施用毒品傾向，再由檢察官向本院聲請強制戒治，而依本院
    九十年度毒聲字第三一０一號裁定送強制戒治；嗣經強制戒治期滿三月，其成效
    經評定為合格，無繼續戒治之必要，檢察官乃聲請裁定停止戒治，所餘期間付保
    護管束，而經本院以九十年度毒聲字第五九０五號裁定停止戒治，所餘期間付保
    護管束，而於九十一年六月二十七日（檢察官誤載為九十一年七月一日）戒治期
    滿執行完畢。詎其於經強制戒治執行完畢釋放後，五年內，復基於概括施用第二
    級毒品甲基安非他命之犯意，連續自九十三年十二月初某日起，至同年月二十二
    日下午五時許止，在臺中市○○區○○路望高寮某友人住處，以吸食器燒烤第二
    級毒品甲基安非他命而吸食煙燻之方式，施用第二級毒品甲基安非他命多次，期
    間約每週施用一次。又基於施用第一級毒品海洛因之犯意，於九十三年十二月二
    十三日凌晨二時許往前推算四日內之某時，在上址以將第一級毒品海洛因摻入香
    煙點燃吸食之方式，施用第一級毒品海洛因一次。嗣於九十三年十二月二十三日
    凌晨二時許，在臺中市○○區○○路望高寮為警當場查獲，並扣得其所有海洛因
    一包（淨重零點七公克），及供施用第一級毒品海洛因所用之毒品外包裝一只等
    物。
二、本案證據：
  (一)被告於偵、審時之自白，及於本院準備程序就被訴事實為有罪之陳述。
  (二)扣案第一級毒品海洛因一包（淨重零點七公克）。
  (三)詮昕科技股份有限公司九十三年十二月三十日濫用藥物尿液檢驗報告一件。
  (四)法務部調查局九十四年一月二十四日調科壹字第一二００一五九一七號鑑定通知
    書一件。
  (五)臺中市警察局第四分局扣押筆錄及扣押物品目錄表各一件。
  (六)臺灣臺中地方法院檢察署刑案資料查註紀錄表及臺灣高等法院被告全國前案紀錄
    表各一件。
三、核被告所為，係犯毒品危害防制條例第十條第一項施用第一級毒品罪及同條第二
    項施用第二級毒品罪；其施用第一、二級毒品前持有毒品之低度行為，均為其後
    施用之高度行為所吸收，均不另論罪；被告所為先後多次施用第二級毒品甲基安
    非他命之犯行，時間緊接，所犯係構成要件相同之罪名，顯係基於概括犯意反覆
    為之，為連續犯，應依刑法第五十六條規定論以一罪，並加重其刑。被告曾因施
    用毒品罪，於九十年九月十日為本院判處有期徒刑六月，嗣經確定後，於九十一
    年七月二十六日送監執行，並於九十二年一月二十五日執行完畢，有臺灣臺中地
    方法院檢察署刑案資料查註紀錄表及臺灣高等法院被告全國前案紀錄表各一件在
    卷可稽，其受有期徒刑執行完畢後，五年以內再犯本案有期徒刑以上之罪，為累
    犯，應依刑法第四十七條規定加重其刑，其中施用第二級毒品部分，並應遞加之
    。被告所犯施用第一級毒品罪與施用第二級毒品罪，犯意各別，罪名互殊，應予
    分論併罰。檢察官起訴雖認被告係施用第二級毒品安非他命，惟查施用安非他命
    者，其尿液中之代謝物為安非他命，依現行濫用藥物尿液檢驗作業準則，其濃度
    大於500ng/ml者，判定為安非他命陽性反應。施用甲基安非他命者，其尿液中之
    代謝物為甲基安非他命及安非他命，依現行濫用藥物尿液檢驗作業準則，其甲基
    安非他命濃度大於500ng/ml，且其代謝物安非他命濃度大於200ng/ml 者，判定
    為甲基安非他命陽性反應；施用安非他命者，其尿液代謝物應為安非他命陽性反
    應，不會產生有甲基安非他命陽性反應。施用甲基安非他命者，其尿液代謝物會
    呈甲基安非他命及安非他命陽性反應；人體施用甲基安非他命後，在主要代謝物
    中未改變形態之甲基安非他命佔施用劑量達百分之四十三，而安非他命佔百分之
    五等情，業經內政部警政署刑事警察局九十三年四月二十七日（九三）刑鑑字第
    ０九三００八六二一三號函、法務部法醫研究所九十三年四月二十八日法醫毒字
    第０九三０００一三一八號函、法務部調查局九十三年四月二十七日調科壹字第
    ０九三００一五三０七０號函及行政院衛生署管制藥品管理局九十三年五月六日
    管檢字第０九三０００三八九六號函釋。本件被告為警查獲時所採集之尿液代謝
    物均呈現出安非他命、甲基安非他命陽性反應，且其甲基安非他命濃度 28535ng
    /ml，大於500ng/ml，安非他命濃度為3568ng/ml，大於200ng/ml，顯見被告應係
    施用第二級毒品甲基安非他命，而非施用第二級毒品安非他命甚明，檢察官起訴
    認係第二級毒品安非他命，容有誤會，應由本院予以更正。
四、爰審酌被告犯罪之動機、目的，施用第一、二級毒品所使用之手段，且所為施用
    毒品之犯行，先後經觀察、勒戒，強制戒治，均無法戒斷，而無視於禁令，而一
    再施用毒品；暨其施用毒品之種類、期間長短、次數，並坦承犯罪之犯後態度尚
    稱良好等一切情狀，分別量處如主文所示之刑，並定其應執行之刑，以示懲儆。
    末查，扣案含海洛因一包（淨重零點七公克），為毒品危害防制條例第二條第二
    項第一款所指之毒品，爰依同條例第十八條第一項前段規定，諭知沒收銷燬之；
    又依毒品危害防制條例第十八條第一項規定，得諭知沒收並銷燬之者，以查獲之
    第一、二級毒品及專供製造或施用第一、二級毒品之器具為限，並不及於毒品之
    外包裝。而毒品外包裝係用於包裹毒品，防其裸露、潮濕之功用，並便於攜帶，
    而被告以之包裝前揭第一級毒品海洛因，而供施用毒品犯罪之用，且屬被告所有
    ，應依刑法第三十八條第一項第二款予以宣告沒收。（最高法院九十二年度台上
    字第四五八七號判決參照）
五、依刑事訴訟法第二百七十三條之一第一項、第三百十條之二、第四百五十四條、
    第二百九十九條第一項前段，毒品危害防制條例第十條第一項、第二項、第十八
    條第一項前段、第二十三條第二項，刑法第十一條前段、第五十六條、第四十七
    條、第五十一條第五款、第三十八條第一項第二款，判決如主文。
中      華      民      國      九十四      年    四    月    十五      日
                                    臺灣臺中地方法院刑事第十一庭
                                        法  官  林  源  森
右正本證明與原本無異
如不服本判決，應於收受本判決後十日內向本院提出上訴書狀，其未敘述上訴理由者
，並得於提起上訴後十日內向本院補提理由書狀（均須按他造當事人之人數附繕本）
「切勿逕送上級法院」
                                        書記官
中      華      民      國      九十四      年    四    月    十五      日
附錄本案論罪科刑法條全文：
毒品危害防制條例第十條
施用第一級毒品者，處六月以上五年以下有期徒刑。
施用第二級毒品者，處三年以下有期徒刑。
